臺灣臺北地方法院刑事判決　　　　　　　　　　　　九十年度交簡上字第二一號
　　上　訴　人
　　即　被　告　乙○○
右列上訴人因公共危險案件，不服臺灣臺北地方法院臺北簡易庭於中華民國九十年十
月三十一日九十年度北交簡字第三五六八號第一審簡易判決（聲請書案號：臺灣臺北
地方法院檢察署九十年度偵字第一八一七二號），提起上訴，本院判決如左：
    主  文
上訴駁回。
    事  實
一、乙○○明知服用酒類已達不能安全駕駛之程度時，即不得駕駛動力交通工具，竟
    自民國九十年六月一日凌晨十二時許起至數十分後，在臺北市○○路某處之友人
    住處，飲用若干大罐裝之台灣啤酒，酒後其控制力及注意力均已達無法安全駕駛
    動力交通工具之程度，猶騎乘車牌號碼ＤＯＳ—四七五號輕型機車離開上址，迨
    於同日凌晨十二時四十一分許，途經同市○○區○○街五十七號前，經警攔查檢
    測其呼氣所含酒精濃度達每公升○．五七毫克（ＭＧ／Ｌ），客觀上已達不能安
    全駕駛動力交通工具之程度，始查悉上情。
二、案經臺北市政府警察局萬華分局報請臺灣臺北地方法院檢察署檢察官偵查後聲請
    簡易判決處刑。
    理  由
一、訊據上訴人即被告乙○○固坦承於右揭時、地服酒類後，遭警攔查測試其呼氣酒
    精濃度達每公升○‧五七毫克之事實，惟矢口否認有公共危險之犯行，辯稱：為
    警攔停實施酒精測試時，因以呼氣測試酒精濃度之過程中儀器掉落，所以警方測
    得之數據不正確，且伊並無任何酒醉現象云云。
二、經查：(一)被告於前揭時、地飲酒，並於酒後騎乘ＤＯＳ—四七五號輕型機車行經
    臺北市○○區○○街五十七號前時遇警攔測，其呼氣酒精濃度每公升為○‧五七
    毫克等情，業據被告於警訊時坦承不諱（參見臺灣臺北地方法院檢察署九十年度
    偵字第一八一七二號偵查卷宗第八頁），又其以呼氣測試酒精濃度為每公升○‧
    五七毫克（ＭＧ／Ｌ），此有酒精濃度檢測表及台北市政府警察局舉發違反道路
    交通管理事件通知單各一紙在卷可憑（見前揭偵查卷第十三頁），核與證人即對
    被告實施酒精測試並依職權填製刑法第一百八十五條之三案件測試觀察紀錄表之
    當時任職於臺北市政府警察局萬華分局警員甲○○，於檢察官偵訊及本審理時證
    述：當時是看到他鋁罐的酒打開，放在機車腳踏板前面等情相符（參見前揭偵查
    卷第二十四頁及本院九十一年九月十一日訊問筆錄），足徵被告確實有酒後騎乘
    駕機車之情事。(二)被告雖以前揭數據不正確等情詞置辯，惟據前述證人甲○○警
    員於本院審理時證稱：「（問：請陳述當時酒測情況？）當時酒測時先將數值歸
    零，交給被告看以後開始酒測，酒測時我們將機器的主機置於機車上，對口的部
    分交給被告吹氣，在吹氣的途中，機車的上的機器有整台滑落，但我有用手拖住
    ，並沒有掉到地下，機器部分與對口部分線圈是可伸縮的像電話線一樣，所以酒
    測時被告對口吹氣部分並沒有脫落，而且氣要吹飽才會有數值出來，所以機器滑
    落並不會影響酒測‧‧‧」等語（參見本院九十一年九月十一日訊問筆錄），足
    見證人於被告實施酒精測試之過程中並無任何違誤，因此該測試值自然可信，其
    空言指摘警方測得之數據不正確云云，應非可採。
三、另被告辯稱：伊並無酒醉現象云云，證人於本院訊問時證稱：「（問：上訴人當
    時狀況如何）當時狀況是有喝酒，除了酒測值之外，其他還很清醒」等語（見同
    前本院九十一年九月十一日訊問筆錄）。惟按：(一)刑法第一百八十五條之三規定
    服用酒類致不能安全駕駛動力交通工具，係抽象危險犯，並不以發生具體危險為
    必要，至所謂酒醉狀態，只需一般評價程度達於對車輛駕駛行為失其必要之注意
    力或判斷力之虞即可，至實際上對駕駛行為是否發生具體危險，則並不重要。
    (二)行為人飲酒後如其呼氣酒精濃度達人體酒精濃度為每公升○‧五毫克時，即有
    反應較慢、感覺減低並影響駕駛之情形，有行政院國軍退除役官兵輔導委員會臺
    北榮民總醫院八十八年八月五日（八八）北總內字第二六八六八號函附卷可參，
    且汽車駕駛人飲酒後其呼氣中酒精濃度如已達於每公升○‧五五毫克，其肇事率
    為一般未飲酒者之十倍，亦有中央警察大學交通學系暨交通管理研究所教授蔡志
    中之研究報告在卷可憑，況法務部於八十八年五月十日亦邀集司法院刑事廳、交
    通部、行政院衛生署、內政部警政署及中央警察大學等相關單位決議，並參酌美
    國加州運輸部交通安全局所實驗之結果，以呼氣酒精濃度逾每公升含Ｏ．五五毫
    克時，即得認為不能安全駕駛為認定標準，蓋因由美國、德國及日本等國家所進
    行之酒精濃度與精神狀態之測試實驗，呼氣中酒精濃度達每公升Ｏ．五五毫克時
    ，就人之生理方面，已產生視覺反應遲鈍、影像不能集中、同時不能看清前方路
    況及車旁照後鏡等狀況，其駕駛能力已受有影響，其肇事率已為一般正常人之十
    倍，足徵此項認定標準，依一般社會通念，客觀上足以認定已達不能安全駕駛之
    程度。故被告於飲酒約數十分鐘後，其體內之酒精濃度經警攔查檢測其呼氣所含
    酒精濃度高達每公升○．五七毫克，依照前揭台北榮民總醫院函文及蔡教授之研
    究報告，足認被告於騎乘機車經警查獲之當時，顯然已達到服用不能安全駕駛之
    情狀。綜上所述，是依前述台北榮民總醫院函文及學者研究報告所提出「不能安
    全駕駛」之酒精含量數值、被告酒精濃度檢測表、證人甲○○之證述等證據，足
    認被告於騎乘機車經警查獲之當時，顯然已達不能安全駕駛之情狀，是被告所辯
    ，顯係圖卸飾詞，殊無可採，罪證明確，犯行洵堪認定。
四、核被告所為，係犯刑法第一百八十五條之三之公共危險罪。原審因適用刑法第一
    百八十五條之三、第四十二條第二項、罰金罰鍰提高標準條第二條規定，量處罰
    金二萬元，並諭知如易服勞役以三百元折算一日，認事用法均無不合，量刑亦屬
    允當，被告上訴指摘原判決不當，顯無理由，應予駁回。
五、據上論斷，應依刑事訴訟法第四百五十五條之一第一項、第三項、第三百七十三
    條、第三百六十八條，判決如主文。
本案經檢察官黃東焄到庭執行職務
中      華      民      國    九十一    年      十      月    二十三    日
                          臺灣臺北地方法院交通法庭
                              審判長法  官  劉  壽  嵩
                                    法  官  陳  婷  玉
                                    法  官  鄧  德  倩
右正本證明與原本無異。
不得上訴。
                                    書記官  江  虹  儀
中      華      民      國    九十一    年     十     月    二十四    日
附錄本案論罪科刑法條：
刑法第一百八十五條之三：
服用毒品、麻醉藥品、酒類或其他相類之物，不能安全駕駛動力交通工具而駕駛者，
處一年以下有期徒刑、拘役或三萬元以下罰金。
